【裁判字號】    92,易,1059
【裁判日期】    920428
【裁判案由】    傷害
【裁判全文】
臺灣板橋地方法院刑事判決                        九十二年度易字第一五九號
    公  訴  人  臺灣板橋地方法院檢察署檢察官
    被      告  甲○○
右列被告因傷害案件，經檢察官提起公訴（九十一年度偵字第二二八四八號），本院
判決如左：
    主  文
甲○○傷害人之身體，處拘役肆拾日，如易科罰金，以佰元折算壹日。
    事  實
一、甲○○於民國（下同）九十一年四月九日下午四時許，因在臺北縣三峽鎮金圳里
    金敏一九七號牆壁裝置電錶，遭堂兄弟丙○○反對，甲○○竟基於傷害之犯意，
    持竹筍刀揮打丙○○，致使丙○○受有頭部外傷併撕裂傷、左手臂挫傷併瘀傷之
    傷害。
二、案經丙○○訴由臺灣板橋地方法院檢察署檢察官偵查起訴。
    理  由
一、訊據被告甲○○矢口否認涉有上開犯行，辯稱：當天是告訴人丙○○阻擋我上山
    ，要我把電錶拆掉，我不理他，他就把我壓到房牆上，所以我手臂受傷，我就順
    手拿石塊反擊云云。惟查：右揭事實，業據告訴人於警訊、偵查及本院審理中指
    述綦詳，核與證人乙○○於警訊、偵查及本院審理中所證相符：其於警訊中證稱
    ：「看到甲○○拿挖竹筍刀在追打丙○○，我當時在做除草工作，突然看見甲○
    ○拿著利器追打丙○○」等語（見偵查卷第十八頁反面）；其於偵查中證稱：「
    我看到甲○○從後面打丙○○，拿竹筍刀」等語（見偵查卷第四十四正面）；其
    於審理中又證稱：「那天我在一百九十七號前鋤草，看到丙○○走在前面，甲○
    ○突然從後面往他頭上打下去，然後丙○○就抱住甲○○，兩個人就都跌倒在地
    ，我就趕快過去把他們拉開。我過去拉開他們後，看到甲○○手上拿著竹筍刀」
    等語（見本院九十二年四月十四日審判筆錄）。此外，並有診斷證明書一件在卷
    足資佐證，事證已臻明確。又被告於本院審理中自承左手有拿竹筍刀等語，其於
    警訊中亦供承：「當日是丙○○推我跌倒在地，楊阿善是搶我手中之竹筍刀，楊
    阿善沒有要打我」等語（見偵查卷第十七頁正面），是被告事發當時手上確持有
    竹筍刀之事實，要屬無疑，又倘如被告所辯當天是告訴人丙○○阻擋被告上山，
    要被告把電錶拆掉，並將被告壓到房牆上，則被告欲加反擊時，衡情自係立即以
    手上現持有之工具為之，要無另行拾取石塊之理，是被告辯稱是以石塊反擊云云
    ，顯係避重就輕之詞，要無可採。綜上所述，本件事證明確，被告犯行洵堪認定
    ，應依法論科。
二、核被告甲○○所為，係犯刑法第二百七十七條第一項之傷害罪。爰審酌被告素行
    、犯罪之動機、目的、手段、告訴人所受傷害程度、並犯後猶否認犯行之態度等
    一切情狀，量處如主文所示之刑，並諭知易科罰金之折算標準。
據上論斷，應依刑事訴訟法第二百九十九條第一項前段，刑法第二百七十七條第一項
、第四十一條第一項，罰金罰鍰提高標準條例第一條前段、第二條，判決如主文。
本案經檢察官王秀慧到庭執行職務。
中      華      民      國      九十二    年     四     月    二十八    日
                                  臺灣板橋地方法院刑事第四庭
                                      法  官  白  光  華
右正本證明與原本無異。
如不服本判決，應於判決送達後十日內，向本院提出上訴狀。
                                      書記官  陳  靜  怡
中      華      民      國      九十二    年     四     月   二十九     日
附錄本案所犯法條全文
中華民國刑法第二百七十七條
(普通傷害罪)
傷害人之身體或健康者，處三年以下有期徒刑、拘役或一千元以下罰金。
犯前項之罪因而致人於死者，處無期徒刑或七年以上有期徒刑；致重傷者
，處三年以上十年以下有期徒刑。


司法院資訊處製作；財團法人民間司法改革基金會備份。
